臺灣高雄地方法院刑事判決           100年度審訴字第2548號
公  訴  人  臺灣高雄地方法院檢察署檢察官
被      告  陳亮吉
上列被告因違反毒品危害防制條例案件，經檢察官提起公訴（10
0 年度毒偵字第4232、4595、4734、4929號），本院合議庭裁定
由受命法官獨任進行簡式審判程序並合併審判，判決如下：
    主  文
陳亮吉施用第一級毒品，共肆罪，各處有期徒刑捌月。又施用第
二級毒品，共罪，各處有期徒刑肆月。又施用第二級毒品，處
有期徒刑肆月；扣案之第二級毒品甲基安非他命包（驗餘淨重
合計零點伍肆公克，另含殘留甲基安非他命晶體難以完全析離
之包裝袋個），均沒收銷燬之。應執行有期徒刑年肆月；扣
案之第二級毒品甲基安非他命包（驗餘淨重合計零點伍肆公
克，另含殘留甲基安非他命晶體難以完全析離之包裝袋個），
均沒收銷燬之。
    事實及理由
一、犯罪事實：
    陳亮吉前於民國99年間因施用毒品案件，經本院以99年度毒
    聲字第608 號裁定送觀察、勒戒後，認無繼續施用毒品之傾
    向，於100 年3 月23日觀察、勒戒執行完畢釋放，並經臺灣
    高雄地方法院檢察署檢察官以100 年度毒偵緝字第59、60號
    、100 年度毒偵字第1812號為不起訴處分確定。詎其猶不知
    悔改，於前開觀察、勒戒執行完畢釋放後5年內，復分別基
    於施用第一級毒品、第二級毒品之犯意，先後為下列行為：
(一)、於100 年4 月27日上午8 時許，在高雄市大寮區某廟宇廁所
    內，以將第一級毒品海洛因摻入香菸點燃吸食產生煙霧之方
    式，施用海洛因1 次。另於100 年4 月27日上午12時許，在
    上開廟宇廁所內，以將第二級毒品甲基安非他命置於玻璃球
    內燒烤吸食產生煙霧之方式，施用甲基安非他命1 次。嗣於
    100 年4 月28日下午2 時40分，在高雄市○○區○○街口處
    ，因形跡可疑為警盤查，並經其同意採尿送驗，結果呈嗎啡
    、安非他命、甲基安非他命陽性反應，始悉上情。
(二)、於100年5月11日某時許，在高雄市○○區○○街媽祖廟內，
    以將第一級毒品海洛因摻入香菸點燃吸食產生煙霧之方式，
    施用海洛因1次。另於100年5月11日某時許，在上開處所內
    ，以將第二級毒品甲基安非他命置於玻璃球內燒烤吸食產生
    煙霧之方式，施用甲基安非他命1  次。嗣於同月12日下午4
    時50分，在高雄市○○區○○街196 號，為警前往搜索查獲
    ，並經其同意採尿送驗，結果呈嗎啡、可待因、安非他命、
    甲基安非他命陽性反應，始悉上情。
(三)、於100 年6 月8 日晚上7 時許，在高雄市大寮區某廟宇內，
    以將第一級毒品海洛因摻水置入針筒後注射靜脈之方式，施
    用海洛因1 次。另於100 年6 月8 日晚上8 時許，在上開廟
    宇廁所內，以將第二級毒品甲基安非他命置於玻璃球內燒烤
    吸食產生煙霧之方式，施用甲基安非他命1 次。嗣於100 年
    6 月9 日凌晨零時30分許，因其係毒品列管人口，為警通知
    到場，並經其同意採尿送驗，結果呈嗎啡、可待因、安非他
    命、甲基安非他命陽性反應，始悉上情。
(四)、於100 年6 月26日上午5 時許，在高雄市鳳山區體育場之公
    共廁所內，以將第二級毒品甲基安非他命置於玻璃球內燒烤
    吸食產生煙霧之方式，施用甲基安非他命1 次。另於100 年
    6 月26日下午4 時20分許採尿時往前回溯72小時內某時（不
    含公權力拘束時間），在不詳地點，以不詳方式，施用第一
    級毒品海洛因1 次。嗣於100 年6 月26日下午2 時40分，在
    高雄市○○區○○路87巷18號前，因竊取機車為警察查獲，
    當場自其手提包內扣得甲基安非他命3 包（驗前淨重合計0.
    549 公克，驗餘淨重合計0.534 公克），並經其同意採尿送
    驗，結果呈嗎啡、安非他命、甲基安非他命陽性反應，始悉
    上情。
二、程序部分：
(一)、本件被告陳亮吉所犯係死刑、無期徒刑、最輕本刑為3 年以
    上有期徒刑以外之罪，其於準備程序中就被訴事實為有罪之
    陳述，經法官告知簡式審判程序之旨，並聽取公訴人、被告
    之意見後，本院合議庭認為適宜而裁定由受命法官獨任進行
    簡式審判程序，先予敘明。
(二)、被告前經送觀察、勒戒執行完畢後5 年內，再犯本件施用毒
    品案件，依毒品危害防制條例第23條第2 項規定，檢察官依
    法起訴，即無不合。
三、證據名稱：
(一)、高雄縣政府警察局鳳山分局偵辦毒品案件嫌疑人尿液採集編
    號對照表、臺灣檢驗科技股份有限公司濫用藥物實驗室- 高
    雄100 年7 月8 日第KH/2011/00000000號濫用藥物尿液檢驗
    報告、高雄市政府警察局林園分局查獲毒品案件嫌疑人代號
    與真實姓名對照表、臺灣檢驗科技股份有限公司濫用藥物實
    驗室- 高雄100 年6 月3 日第KH/2011/00000000號濫用藥物
    尿液檢驗報告、尿液代號與真實姓名對照表、臺灣檢驗科技
    股份有限公司濫用藥物實驗室- 高雄100 年5 月29日第KH/2
    011/00000000號濫用藥物尿液檢驗報告、列管毒品人口尿液
    檢體採集送驗紀錄表、臺灣檢驗科技股份有限公司濫用藥物
    實驗室- 高雄100 年6 月27日第KH/2011/00000000號濫用藥
    物尿液檢驗報告各1 份在卷可稽（見警一卷第19、31頁、警
    二卷第5 、7 頁、警三卷第4 至5 頁、警四卷第5 至6 頁）
    。
(二)、扣案甲基安非他命3 包（驗前淨重合計0.549 公克，驗餘淨
    重合計0.534 公克）及高雄醫學大學附設中和紀念醫院100
    年9 月6 日第00000-000 、00000-000 、00000-000 號檢驗
    報告各1 份附卷可憑（見本院100 年審訴字第2548號卷第22
    至24頁）。
(三)、被告之自白。
四、論罪科刑：
(一)、按海洛因、甲基安非他命分別為毒品危害防制條例第2 條第
    2 項第1 款、第2 款規定之第一級、第二級毒品，依法不得
    施用、持有。是核被告4 次施用海洛因所為，均係犯毒品危
    害防制條例第10條第1 項之施用第一級毒品罪；核其4 次施
    用甲基安非他命所為，均係犯毒品危害防制條例第10條第2
    項之施用第二級毒品罪。被告為施用而持有海洛因、甲基安
    非他命之低度行為，均應為其施用之高度行為所吸收，均不
    另論罪。被告先後8 次施用毒品之行為，犯意各別，行為互
    殊，應予分論併罰。
(二)、爰審酌被告前因施用毒品犯行，業經觀察、勒戒後，猶再施
    用毒品不輟，顯見其毒癮非淺，戒毒悔改之意志不堅，且其
    施用毒品除造成家庭負擔外，對社會秩序亦有潛在之危險及
    影響，惟念其所犯施用毒品罪乃屬戕害自身身心健康行為，
    反社會性之程度應屬較低，且犯後坦承犯行及其智識程度、
    家庭經濟狀況等一切情狀，酌情分別量處如主文所示之刑，
    並定其應執行之刑，以示懲儆。
(三)、末查，扣案之甲基安非他命3 包（驗前淨重合計0.549 公克
    ，驗餘淨重合計0.534 公克），係毒品危害防制條例第2 條
    第2 項第2 款所定之第二級毒品，不問屬於犯人與否，應依
    毒品危害防制條例第18條第1 項前段之規定，宣告沒收銷燬
    之；而上開裝有甲基安非他命之包裝袋3 個，因殘留甲基安
    非他命晶體，難以完全析離，應視同毒品，一併依上開規定
    ，予以宣告沒收銷燬之。至鑑驗耗損之毒品，既已滅失，自
    無庸宣告沒收銷燬，附此敘明。
據上論斷，應依刑事訴訟法第273 條之1 第1 項、第299 條第1
項前段、第310 條之2 、第454 條，毒品危害防制條例第10條第
1 項、第2 項、第18條第1 項前段，刑法第11條、第51條第5 款
，判決如主文。
本案經檢察官劉慕珊到庭執行職務。
中    華    民    國   100    年    9     月    30    日
                  刑事第十庭    法  官  林書慧
以上正本證明與原本無異。
如不服本判決應於收受判決後10日內向本院提出上訴書狀，並應
敘述具體理由。其未敘述上訴理由者，應於上訴期間屆滿後20日
內向本院補提理由書（均須按他造當事人之人數附繕本），切勿
逕送上級法院。
中    華    民    國  100     年    9     月    30    日
                                書記官  李承悌
附錄本件論罪科刑法條：
毒品危害防制條例第10條
施用第一級毒品者，處 6 月以上 5 年以下有期徒刑。
施用第二級毒品者，處 3 年以下有期徒刑。